Currículo Brayan A López Desarrollador .Net Full Stack – Diseñador Gráfico– cel.: 3112508085 - Skype: brayanlop_8



BRAYAN ALEXIS LOPÉZ CHAVES (E) INGENIERIA DE SISTEMAS

TECNOLOGO EN ANALISIS Y DESARROLLADOR DE SISTEMAS INFORMATICOS – TECNICO PROFESIONAL EN DISEÑO GRAFICO.

brayanlopez8@gmail.com - 31112508085

Perfil

Profesional multidisciplinario con formación de Pregrado en el ámbito de las Tecnologías de la Información; estudiante de últimos semestres en el área de Ingeniera de Sistemas, Tecnólogo graduado en Análisis y Desarrollo de Sistemas de Información y Técnico graduado en Diseño Gráfico.

A través de la experiencia profesional, he perfeccionado competencias laborales en el ámbito de Desarrollo y programación de Software en entorno web Full Stack .Net C# Adicionalmente, he liderado procesos de Construcción y evaluación de soluciones informáticas desarrollados en información e implementar su solución informática, conocimientos en Visual Studio, C# [+ 6 Años], Azure, Asp.Net, Asp.Net MVC, html5, JavaScript BOOTSTRAP, JQUERY Reporting Services, Base De Datos SQL Server y Oracle, MySQL PostgreSQL; Adicionalmente me he respaldado en habilidades propias del Diseñador grafico tales como suite CS3 a CS6 Dreamweaver, Fireworks, Flash, Illustrator, InDesign, Photoshop.

En consecuencia, soy un pensador sistémico con enfoque basado en procesos para contribuir al enfoque al cliente, habilidades para liderar transformacionalmente equipos de trabajo, con habilidades comerciales para sostener conversaciones técnicas de alto nivel; alta capacidad de análisis y atención al detalle.

Experiencia

Empresa: Thomas Greg Express Julio 30 del 2015 – Actualidad Cargo: Ingeniero de desarrollo

Proyecto Mesa Monitoreo y control, desarrollo e integración a través de tecnología .NET, que permite sincronizar las citas versus los mensajeros para definir la ruta optima según la posición geográfica de la cita, integración con los sistemas de georreferenciación (Servinformacion)" Asignación de código postal" integración con el zonificador y envió al planeador de ruta integrado con el sistema tour Solver, para la asignación de la ruta optima diaria, Bases de datos ORACLE.

Proyecto Integración Cliente Colpensiones, Sistema de integración a través de servicios SOAP que permiten realizar el proceso operativo una vez el cliente realiza la solicitud de envió de documentos desde sus sistemas de información "Integración con el sistema BIZAGI, FILENET" integración con los sistemas de impresión, alistamiento y entrega, para el posterior retorno de actividades en el sistema del cliente, Bases de datos ORACLE.

Empresa: BITS Américas

19 septiembre 2011- 30 julio 2015

Cargo: Desarrollador

- Proyecto Gestor Documental 2015 ASP.NET C# Framework 4.5 -Ingeniero de desarrollo a cargo del Análisis, diseño y desarrollo sistema de información de gestión documental mejoramiento de procesos. Aplicación multiplataforma de almacenamiento, Disco Duro, FTP, Azure Storage.
- 2. Proyecto Troyas y Masicos (Inversiones del Nordeste INSA.) 2015 ASP.NET C# Framework 4.5, Framework ExNet SQL Server 2012 Ingeniero de desarrollo a cargo del Análisis, diseño y desarrollo, para la sincronización centralizada de información desde las bases de datos Mysql y Archivos Excel A nivel nacional, a la base de datos centralizada SQL Server 2012, para su posterior visualización desde la aplicación web.
- Proyecto Escalas Progresivas (Inversiones del Nordeste INSA.) 2014

 ASP.NET C# Framework 4.5, Framework ExNet SQL Server 2012
 Ingeniero de desarrollo a cargo del Análisis, diseño y desarrollo, sistema de configuración de Fidelizar Clientes mediante descuentos adicionales según sus consumos siempre y cuando estos excedan sus promedios de consumo normales y así incrementar las ventas en Kgs de GLP.
- Proyecto Thomas Express 2014 Ingeniero de desarrollo, Oracle y servicios web WCF, Framework 4.0, Diseño de optimización de PL-SQL y Documentación de procesos TI
- Proyecto Ingeominas 2013-2014 Ingeniero Desarrollo Software, ASP.Net, Oracle 10g SQL Server. JavaScript HTML, Visual Studio 2013, PL/SQL, Framework 4.0 - Desarrollo y optimización del sistema selenita, para la recepción y entrega de instrumentos de calibración dosimétrica, térmicos y nucleares.
- Proyecto Thomas Express 2013 Ingeniero Desarrollo Software -ASP.Net Oracle 10g SQL Server. JavaScript HTML, Framework 4.0 -Análisis Desarrollo, pruebas e Implementación del sistema centro de correspondencia web, Soporte y mantenimiento de las aplicaciones de Thomas Express.
- Proyecto BITS Américas 2013 (Inversiones del Nordeste INSA) -Ingeniero Desarrollo Software - ASP.Net c#, Oracle 10g SQL Server, JavaScript HTML, Framework 4.0 - Análisis Desarrollo pruebas, documentación y entrega del sistema de mesa de ayuda (Help Desk) aplicación web.
- 8. Proyecto Avianca 2012-2013 Ingeniero Desarrollo Software ASP.Net Ext.net, SQL Server, C#. JavaScript HTML Análisis, Desarrollo, documentación entrega y soporte del sistema Vuela Conmigo Avianca.
- Proyectos Fundación Mundo Mujer, Sancho BBDo, Av Villas, Terpel 2011-2012- Visual Basic 6t, Oracle 9i SQL Server. JavaScript HTML - Análisis desarrollo y documentación e implementación, del módulos Gestión Plan de carrera y Capacitación del sistema Uruguayo de recursos Humanos BUXIS, Instalación de sitios web IIS BUXIS

Currículo Brayan A López Desarrollador .Net Full Stack – Diseñador Gráfico– cel.: 3112508085 - Skype: brayanlop_8

Empresa: WORLD OFFICE

22 febrero 2011- 19 septiembre 2011

Cargo: Soporte técnico

- Desarrollo de soporte técnico remoto y presencial en diversos sistemas operativos, redes, protocolos TC/IP, configuraciones remotas, manejo software contable
- 2. Manejo básico de bases de datos en SQL SERVER 2005 configuración general.

Educación

FORMAL

DECIMO SEMESTRE INGENIERIA DE SISTEMAS

UNAD- Universidad Nacional Abierta y a Distancia. Actualmente

TECNOLOGO EN ANALISIS Y DESARROLLO DE SISTEMAS DE INFORMACION

Sena. Centro de Diseño y metrología Bogotá- Cundinamarca 2012.

TECNICO PROFESIONAL EN DISEÑO GRAFICO. Corporación Universitaria Escuela De Artes y Letras 2010.

CONTINUADA

Fundacion Carlos Slim

Curso:

- 2018 Curador de datos
- 2018 Administrador de bases de datos

Apps.Co - Platzi- MINTIC

Curso:

- 2017 Fundamentos de Ingeniería de software.
- 2017 Profesional de Git y GITHUB.
- 2017 Programación Básica.

SOLO Learn

Curso:

- 2017 HTML Fundamentals.
- 2017 SQL Fundamentals.
- 2017 C# Tutorial.

MICROSOFT

Curso: Duración de 40 Horas

- 2016 ASP.NET MVC4 Web Applications 20486.
- 2016 MVA Fundamentos Básicos de programación ASP .Net MVC en Azure.

SENA

Curso: duración de 40 Horas.

- 2012 CCNA Exploration Aspectos Básicos De Networking.
- 2012 Informática: Diseño De Bases De Datos En Sql.
- 2010 Programación De Páginas Web Con Html Y Javascript 2

Currículo Brayan A López Desarrollador .Net Full Stack – Diseñador Gráfico– cel.: 3112508085 - Skype: brayanlop_8

Referencias

- THOMAS GREG EXPRES: Ing. Pedro Nel Ortiz, Jefe Tecnología, 3103322189
- **HEXACTA.** Arquitect Software Developer: Josè Luis Lòpez. TI 54 9 11 23286473. Dir. Mario Bravo 1094 Piso 14 Dto 56 Ciudad Autónoma Buenos Aires Argentina.
- PSL. Ingeniero de desarrollo. Diomedes Igua Hernández, -3005591602